【裁判字號】    95,易,807
【裁判日期】    950616
【裁判案由】    毒品危害防制條例
【裁判全文】
臺灣板橋地方法院刑事判決               95年度易字第807號
公  訴  人  臺灣板橋地方法院檢察署檢察官
被      告  甲○○
                    （另案於臺灣臺北監獄臺北分監執行中）
上列被告因違反毒品危害防制條例案件，經檢察官提起公訴（95
年度毒偵字第2609號），本院於準備程序進行中，被告就被訴之
事實為有罪之陳述，經告知被告簡式審判程序之旨，並聽取當事
人之意見後，裁定進行簡式審判程序，判決如下：
    主  文
甲○○施用第二級毒品，累犯，處有期徒刑肆月，如易科罰金，
以佰元折算壹日。
    事  實
一、甲○○前於民國88年間因施用毒品案件，經本院以88年度毒
    聲字第5793號裁定送觀察勒戒後，認有繼續施用毒品之傾向
    ，再經本院以88年度毒聲字第6156號裁定送強制戒治，執行
    至89年2 月18日停止執行，至89年9 月30日停止戒治期滿執
    行完畢。甲○○又於93年8 月間施用毒品，經本院以93年度
    簡字第5884號判決有期徒刑4 月確定，於94年9 月10日執行
    完畢（本案構成累犯）。甲○○又於94年間施用毒品，經本
    院以94年度簡字第3492號判決判處有期徒刑5 月，經上訴本
    院合議庭後又撤回上訴而確定，現執行中。
二、甲○○又基於施用第二級毒品甲基安非他命之犯意，於95年
    1 月21日上午某時，在臺北縣永和市○○街78號2 樓住處內
    ，以吸食器內放置甲基安非他命粉末燒烤吸取煙氣之方式，
    施用第二級毒品甲基安非他命1 次（起訴書誤載為安非他命
    ）。嗣經警於95年1 月24日13時14分許在上址查獲，並採尿
    送驗而查知上情。
三、案經臺北市政府警察局中正第二分局報請臺灣板橋地方法院
    檢察署檢察官偵查起訴。
    理  由
一、按除被告所犯為死刑、無期徒刑、最輕本刑為3 年以上有期
    徒刑之罪或高等法院管轄第一審案件者外，於第一次審判期
    日前之準備程序進行中，被告先就被訴事實為有罪之陳述時
    ，審判長得告知被告簡式審判程序之旨，並聽取當事人、代
    理人、辯護人及輔佐人之意見後，裁定進行簡式審判程序，
    刑事訴訟法第273 條之1 第1 項定有明文。經核本件被告甲
    ○○所犯係死刑、無期徒刑、最輕本刑為3 年以上有期徒刑
    以外之罪，其於準備程序中就被訴事實為有罪之陳述，經法
    官告知簡式審判程序之旨，並聽取公訴人、被告之意見後，
    本院爰依首揭規定，合議裁定由受命法官獨任進行簡式審判
    程序，合先敘明。
二、前揭犯罪事實，業據被告於本院訊問中坦承不諱。又被告經
    警採尿送驗結果，其尿液呈甲基安非他命類陽性反應等情，
    有臺灣檢驗科技股份有限公司出具之濫用藥物尿液檢驗報告
    2 紙附卷可稽，堪認被告之自白與事證相符。而修正後之毒
    品危害防制條例就施用毒品者，僅於「初犯」及「5 年後再
    犯」二種情形有追訴條件之限制，即須於初犯經觀察、勒戒
    或強制戒治釋放後，5 年內均無施用毒品之行為，始能認其
    前所實施之觀察、勒戒或強制戒治已足遮斷毒癮，而得於五
    年後再犯時，再予適用初犯之規定，重行觀察、勒戒等程序
    。倘5 年內已經再犯，被依法追訴處罰，縱其第3 次（或第
    3 次以上）施用毒品之時間在初犯釋放5 年以後，即與「5
    年後再犯」之情形有別，自無再經觀察、勒戒及強制戒治之
    必要，應得逕行追訴處罰，最高法院95年度臺非字第59號、
    95年度臺非字第65號判決意旨可資參照。本件被告於89年9
    月30日強制戒治執行完畢後，先後又於93年8 月間施用毒品
    ，經本院以93年度簡字第5884號判決有期徒刑4 月確定，以
    及於94年間施用毒品，經本院以94年度簡字第3492號判決判
    處有期徒刑5 月確定，有臺灣高等法院被告前案紀錄表在卷
    為據，足證被告於前開強制戒治執行完畢釋放後，5 年內曾
    再犯違反毒品危害防制條例之罪，本次又犯施用甲基安非他
    命之犯行，無重行觀察、勒戒程序之必要，應依法逕行論處
    。
三、核被告所為，係犯毒品危害防制條例第10條第2 項之施用第
    二級毒品罪。又被告施用甲基安非他命前持有甲基安非他命
    之低度行為，為其施用之高度行為所吸收，不另論罪。被告
    曾於93年8 月間施用毒品，經本院以93年度簡字第5884號判
    決有期徒刑4 月確定，於94年9 月10日執行完畢，有臺灣高
    等法院被告前案紀錄表在卷為憑，被告於前開有期徒刑執行
    完畢後之5 年以內，再犯本件有期徒刑以上之罪，為累犯，
    應依法加重其刑。爰審酌被告屢涉毒品惡行，前經科刑教訓
    ，仍不知悔改，顯漠視法令之禁制，本應嚴懲，惟被告於審
    訊後供承不諱之態度，應有悔悟，並酌其犯罪動機、目的、
    所生危害等一切情狀，量處如主文所示之刑，並定其易科罰
    金之折算標準。
據上論斷，應依刑事訴訟法第273 條之1 第1 項、第299 條第1
項前段，毒品危害防制條例第10條第2 項、第23條第2 項，刑法
第11條前段、第47條、第41條第1 項前段，罰金罰鍰提高標準條
例第2 條，判決如主文。
本案經檢察官陳孟黎到庭執行職務。
中    華    民    國    95    年    6     月    16    日
                    刑事第十一庭    法  官  林漢強
上正本證明與原本無異。
如不服本判決，應於判決送達後10日內，向本院提出上訴狀。
                                    書記官  曾千庭
中    華    民    國    95    年    6     月    16    日
附錄本件論罪科刑所用法條全文：
毒品危害防制條例第10條
施用第一級毒品者，處六月以上五年以下有期徒刑。
施用第二級毒品者，處三年以下有期徒刑。


司法院資訊處製作；財團法人民間司法改革基金會備份。
